臺灣臺北地方法院刑事判決　　　九十四年度訴字第一三九四號
公　訴　人　臺灣臺北地方法院檢察署檢察官
被　　　告　甲○○
上列被告因違反毒品危害防制條例案件，經檢察官提起公訴（九
十四年度毒偵字第一七八六、二六七四號），及移送併辦（臺灣
基隆地方法院檢察署九十四年度毒偵字第二六八五號），因被告
於準備程序中為有罪之陳述，經本院合議庭裁定以簡式審判程序
審理，本院判決如下：
    主  文
甲○○連續施用第一級毒品，累犯，處有期徒刑玖月，扣案海洛
因壹包（淨重零點零壹公克）沒收銷燬之。
    事  實
一、甲○○前於民國八十八年間因施用毒品案件，經臺灣士林地
    方法院以八十八年度毒聲字第一三二五號刑事裁定送觀察、
    勒戒後，認無繼續施用毒品之傾向，由臺灣士林地方法院檢
    察署檢察官於八十八年七月二十六日，以八十八年度偵字第
    七○三二號不起訴處分確定，復於八十九年間因施用毒品案
    件，經臺灣板橋地方法院以八十九年度毒聲字第六六六八號
    刑事裁定送觀察、勒戒後，認有繼續施用毒品之傾向，再經
    臺灣板橋地方法院以八十九年度毒聲字第六九八○號刑事裁
    定令入戒治處所強制戒治，嗣於九十年八月三十日出所，並
    經臺灣板橋地方法院以九十年度訴字第四八八號刑事判決判
    處施用第一級毒品七月，連續施用第二級毒品三月，應執行
    有期徒刑九月確定，於九十二年一月十日縮刑期滿執行完畢
    ，猶不知悔改，基於概括之犯意，自九十四年六月初某日起
    至九十四年九月二十九日上午十時許止，在臺北縣汐止市○
    ○路○段二七五巷一弄四號五樓之住處，以海洛因加水置入
    注射針筒內施打之方式，施用第一級毒品海洛因多次。嗣於
    附表編號一至三所示之時間、地點三度為警查獲，並扣得如
    附表扣案物品欄所示之物。
二、案經臺北市政府警察局松山分局、臺北市政府警察局大同分
    局報請臺灣臺北地方法院檢察署檢察官偵查起訴，暨臺灣基
    隆地方法院檢察署檢察官移送併案審理，嗣經本院合議庭裁
    定以簡式審判程序審理。
    理  由
一、訊據被告甲○○對於上揭事實於本院準備程序及審理時均坦
    認不諱（見本院卷第二十四頁反面、第三十一頁），且：
  (一)被告三次為警查獲採集尿液經送臺灣檢驗科技股份有限公司
    及臺灣尖端先進生技醫藥股份有限公司以氣相層析質譜儀分
    析法確認檢驗後，確呈嗎啡、可待因陽性反應，有臺灣檢驗
    科技股份有限公司濫用藥物尿液檢驗報告（見臺灣臺北地方
    法院檢察署九十四年度毒偵字第一七八六號偵查卷第四十六
    頁、臺灣士林地方法院檢察署九十四年度毒偵字第一五二六
    號偵查卷第五十七頁）、臺灣尖端先進生技醫藥股份有限公
    司濫用藥物檢驗報告（見臺灣基隆地方法院檢察署九十四年
    度毒偵字第二六八五號偵查卷第七十頁）在卷可稽。
  (二)被告前於八十八年間因施用毒品案件，經臺灣士林地方法院
    以八十八年度毒聲字第一三二五號刑事裁定送觀察、勒戒後
    ，認無繼續施用毒品之傾向，由臺灣士林地方法院檢察署檢
    察官於八十八年七月二十六日，以八十八年度偵字第七○三
    二號不起訴處分確定，復於八十九年間因施用毒品案件，經
    臺灣板橋地方法院以八十九年度毒聲字第六六六八號刑事裁
    定送觀察、勒戒後，認有繼續施用毒品之傾向，再經臺灣板
    橋地方法院以八十九年度毒聲字第六九八○號刑事裁定令入
    戒治處所強制戒治，嗣於九十年八月三十日出所，並經臺灣
    板橋地方法院以九十年度訴字第四八八號刑事判決判處施用
    第一級毒品七月，連續施用第二級毒品三月，應執行有期徒
    刑九月確定，有臺灣士林地方法院檢察署檢察官八十八年度
    偵字第七○三二號不起訴處分書、臺灣板橋地方法院九十年
    度訴字第四八八號刑事判決、臺灣高等法院被告前案紀錄表
    附卷足憑（見臺灣基隆地方法院檢察署九十四年度毒偵字第
    二六八五號偵查卷第五十五頁、臺灣士林地方法院檢察署九
    十四年度毒偵字第一五二六號偵查卷第六十頁至第六十一頁
    、本院卷第三十五頁至第四十二頁）。
  (三)綜上，足徵被告任意性自白與事實相符。本案事證已明，被
    告犯行堪以認定，應予依法論科。
二、核被告施用海洛因行為，係犯毒品危害防制條例第十條第一
    項之施用第一級毒品罪。其持有海洛因之低度行為，應為施
    用海洛因之高度行為所吸收，不另論罪。被告先後多次施用
    海洛因犯行，時間緊接，方法相同，所犯係犯罪構成要件相
    同之罪名，顯係基於概括犯意反覆為之，為連續犯，依刑法
    第五十六條之規定，論以一罪，並加重其刑。公訴意旨雖僅
    敘及被告於九十四年六月二十日、九十四年七月十五日為警
    採尿前二十六小時內某日時之施用第一級毒品海洛因犯行，
    惟該部分與被告其餘犯行，有連續犯之裁判上一罪關係，且
    經檢察官移送併辦，為起訴效力所及，本院自應併予審究。
    又被告於八十九年間因施用毒品案件，經臺灣板橋地方法院
    以九十年度訴字第四八八號刑事判決判處施用第一級毒品七
    月，連續施用第二級毒品三月，應執行有期徒刑九月確定，
    於九十二年一月十日縮刑期滿執行完畢，業經被告供承在卷
    （見本院卷第三十一頁反面），並有臺灣高等法院被告前案
    紀錄表在卷可按（見本院卷第三十五頁至第四十二頁），其
    前受有期徒刑執行完畢，於五年以內再犯本案最重本刑為有
    期徒刑以上之罪，為累犯，應依刑法第四十七條之規定遞加
    重其刑。爰審酌被告有如事實欄所示施用毒品前科，仍不知
    悛悔，復一再施用毒品，顯已有成癮性，所為對個人身心戕
    害程度非輕，惟其犯罪後坦承犯行，態度尚稱良好，及其犯
    罪之動機、目的、手段、施用時間、智識程度等一切情狀，
    認公訴人具體求處有期徒刑十月，略嫌過重而量處如主文所
    示之刑。
三、按刑法第三十八條規定之沒收，為從刑之一種，具有刑罰及
    保安處分之性質，且與主刑有從屬關係，依主從不可分原則
    ，應於裁判時附隨於主刑而宣告，故該條第一項第一款至第
    三款規定之沒收物，須與犯罪有直接關係並於犯罪事實中有
    具體之記載，始能於判決主文宣示沒收，然該條第二項規定
    同條第一項第一款之違禁物，不問屬於犯人與否沒收之，第
    四十條但書復規定違禁物得單獨宣告沒收，則與該犯罪無直
    接關係而於犯罪事實中未具體記載之違禁物，應由檢察官另
    行聲請單獨沒收；惟該與被告犯罪無直接關係之違禁物，檢
    察官於起訴書內已敘明應依法沒收者，應認檢察官已聲請沒
    收，為避免司法資源之浪費，仍得於判決時併宣告沒收；毒
    品危害防制條例第十八條第一項前段規定：「查獲之第一、
    二級毒品及專供製造或施用第一、二級毒品之器具，不問屬
    於犯人與否，均沒收銷燬之」，此項規定係刑法第三十八條
    之特別規定，仍有上開原則之適用（最高法院九十一年度臺
    非字第六七號判決參照）。扣案如附表編號一所示之白粉一
    包，經送法務部調查局以化學呈色法及氣相層析質譜儀分析
    法檢驗後，檢出毒品海洛因成分（淨重○‧○一公克），有
    法務部調查局九十四年九月十四日調科壹字第○二○○○七
    三五三號鑑定通知書在卷可稽（見臺灣臺北地方法院檢察署
    九十四年度毒偵字第一七八六號偵查卷第七十二頁），係屬
    查獲之第一級毒品，惟被告於本院審理時否認施用該包海洛
    因，亦否認為其所有，然此係違禁物，既經檢察官於起訴書
    內敘明應依法沒收等語，足認其已就此部分扣案毒品聲請本
    院宣告沒收，參諸前揭說明，為避免司法資源之浪費，仍應
    依毒品危害防制條例第十八條第一項前段規定予以宣告沒收
    銷燬之。至於扣案如附表編號二所示之白色顆粒一包，含有
    安非他命成分（毛重○‧九五公克，淨重○‧七八公克），
    此有鑑驗報告單在卷足參（見臺灣士林地方法院檢察署九十
    四年度毒偵字第一五二六號偵查卷第二十一頁），然該毒品
    係被告另案施用第二級毒品所用，業經臺灣士林地方法院檢
    察署檢察官於九十四年八月十九日以九十四年度毒偵字第一
    五二六號移送臺灣板橋地方法院併案審理，有該併辦意旨書
    一份在卷可佐（見臺灣士林地方法院檢察署九十四年度毒偵
    字第一五二六號偵查卷第七十頁），與本案施用第一級毒品
    犯行無涉，爰不為沒收銷燬之宣告。另扣案如附表編號三所
    示之海洛因一包（毛重○‧四公克），被告於本院審理時否
    認施用該包海洛因，亦否認為其所有，又當時被告經警查獲
    時，亦未在基隆市第三分局物證一覽表上簽名表示該扣案物
    係其所有（見臺灣基隆地方法院檢察署九十四年度毒偵字第
    二六八五號偵查卷第十六頁，當時簽名者，係與被告同在該
    查獲地點之案外人黃宏明），是依卷內證據所示，並無從證
    明該扣案物與被告本案犯行間有何直接關係存在，檢察官復
    未於移送併辦意旨書中表明聲請單獨宣告沒收該扣案物之意
    ，本院自無庸於判決中予以宣告沒收，併此敘明。
據上論斷，應依刑事訴訟法第二百七十三條之一第一項、第二百
九十九條第一項前段，毒品危害防制條例第十條第一項、第十八
條第一項前段，刑法第十一條前段、第五十六條、第四十七條，
判決如主文。
本案經檢察官王鑫健到庭執行職務
中　　華　　民　　國　九十四　年　 十一 　月 　十八   日
　　                      臺灣臺北地方法院刑事第十四庭
                              法      官  孫萍萍
以上正本證明與原本無異。
如不服本判決，應於判決送達後十日內，向本院提出上訴狀。
                              書  記  官  張汝琪
中　　華　　民　　國　九十四　年　 十一 　月 　十八   日
附錄本案論罪科刑法條全文：
毒品危害防制條例第十條
施用第一級毒品者，處六月以上五年以下有期徒刑。
施用第二級毒品者，處三年以下有期徒刑。
附表：
 ┌───┬────────────┬────────┐
 │編  號│  查 獲 時 間 及 地 點  │   扣   案   物 │
 ├───┼────────────┼────────┤
 │  一  │九十四年六月二十日下午二│海洛因一包（淨重│
 │      │時四十分許，在臺北市松山│○‧○一公克）  │
 │      │區○○路三十六號前      │                │
 ├───┼────────────┼────────┤
 │  二  │九十四年七月十四日晚間十│安非他命一包（毛│
 │      │時十分許，在臺北市大同區│重○‧九五公克，│
 │      │延平北路與民權西路口    │淨重○‧七八公克│
 │      │                        │）              │
 ├───┼────────────┼────────┤
 │  三  │九十四年九月二十九日晚間│海洛因一包（毛重│
 │      │七時四十五分許，在基隆市│○‧四公克）    │
 │      │七堵區○○○路三三八號前│                │
 └───┴────────────┴────────┘
